最高法院刑事判決　　　　　　　　一○○年度台非字第一七號
上訴人　最高法院檢察署檢察總長
被　告　黃榮斌
　　　　　　　　
　　　　　　　
　　　　　　　
　　　　　　　　）
上列上訴人因被告違反毒品危害防制條例案件，對於台灣屏東地
方法院中華民國九十九年九月二十八日確定判決（九十九年度易
字第二八六號，起訴案號：台灣屏東地方法院檢察署九十九年度
毒偵字第二六、一五二號），認為部分違法，提起非常上訴，本
院判決如下：
    主  文
原判決關於民國九十八年十月二十八日施用第二級毒品部分撤銷
。
上列撤銷部分免訴。
    理  由
非常上訴理由稱：「按同一案件曾經判決確定者，應諭知免訴之
判決，刑事訴訟法第三百零二條第一款定有明文。查原判決以被
告黃榮斌基於施用第二級毒品之犯意，於民國九十八年十月二十
八日晚間八時三十分許，在屏東縣林邊鄉○○村○○路三之二五
號一樓客廳內，以將甲基安非他命置於玻璃球內燒烤後吸食所生
煙霧之方式，施用甲基安非他命乙次。嗣於九十八年十月二十九
日為警據報後查獲，並扣得吸食器即玻璃球一個，復經警採尿送
驗，檢驗結果呈甲基安非他命陽性反應，乃查悉上情，而判處被
告施用第二級毒品，有期徒刑七月，雖非無見。惟查：被告同一
施用毒品犯行，業經同法院於九十九年二月九日，以九十九年度
簡字第八０號判決判處施用第二級毒品，有期徒刑六月，於九十
九年三月二十九日確定，有各該法院相關案卷可稽。揆之上開規
定，本件於九十九年四月九日繫屬法院時，前案業經判決確定，
原審對本件自應為免訴之判決，乃竟仍為有罪之實體判決，顯有
適用法則不當之違法。案經確定，且於被告不利，爰依刑事訴訟
法第四百四十一條、第四百四十三條提起非常上訴，以資糾正。
」等語。
本院按案件曾經判決確定者，應諭知免訴之判決，刑事訴訟法第
三百零二條第一款定有明文。本件原判決認定被告黃榮斌有上揭
非常上訴理由載述之施用第二級毒品甲基安非他命之事實，因而
就該部分論被告以施用第二級毒品罪（累犯），處有期徒刑七月
，及為相關沒收之宣告，固非無見。惟同一事實，前業由台灣屏
東地方法院檢察署檢察官以同署九十八年度毒偵字第一九０七號
向原審法院聲請以簡易判決處刑，而經原審於九十九年二月九日
以九十九年度簡字第八０號判處被告有期徒刑六月，並諭知易科
罰金折算之標準，及為相關從刑之宣告，同年四月一日確定在案
，此有該案偵審卷宗可稽。本件原審於九十九年九月二十八日判
決時，前揭案件業經判決確定，其對於被告上開被訴部分，即應
為諭知免訴之判決，始為適法。乃原法院疏未注意及此，竟為科
刑之實體判決，顯屬違法。案經確定，且於被告不利，非常上訴
意旨，執以指摘，洵有理由，爰將原判決關於上開部分撤銷，改
判諭知免訴，以資救濟。
據上論結，應依刑事訴訟法第四百四十七條第一項第一款、第三
百零二條第一款，判決如主文。
中    華    民    國  一○○  年    一    月  二十七  日
                      最高法院刑事第七庭
                          審判長法官  邵  燕  玲  
                                法官  李  伯  道  
                                法官  孫  增  同  
                                法官  李  嘉  興  
                                法官  徐  昌  錦  
本件正本證明與原本無異
                                      書  記  官  
中    華    民    國  一○○  年    二    月    十    日
                                                     ｍ